Minutes et répertoires du notaire Jean Adrien COUSIN, 22 janvier 1842 - 7 novembre 1866 (étude XXVII)
Archives nationales
- Minutes de Jean Adrien COUSIN, 22 janvier 1842 - décembre 1866; MC/ET/XXVII/767 - MC/ET/XXVII/855
  - Minutes. 1851, juillet - octobre, juillet - octobre 1851; MC/ET/XXVII/800
    - Procuration acte, affectation hypothecaire en garantie de capital de 20000f., 5 juillet 1851; MC/ET/XXVII/800
      Nom, qualité: (Mme ou Mlle) Hubert, Alexandrine Louise Adele Marie.
      Domicile: Montereau-Faut-Yonne (Seine-et-Marne).
      Nom, qualité: (M.) Villemin, Charles Louis.
      Profession: lithographe, Montereau-Faut-Yonne (Seine-et-Marne).
      Nom, qualité: (Mme ou Mlle) Hubert, Louise Egle.
      Domicile: Neuilly (Hauts-de-Seine).
      Relations: épouse de l'intervenant 4, usufruitier(e) de l'intervenant 1.
      Nom, qualité: (M.) Gennier de, Felix.
    - Quittance, paiement de créances sur adjudication de ferme, 1680f sur 41100f, Bernay (Eure) Boissaye (la)., 7 juillet 1851; MC/ET/XXVII/800
      Nom, qualité: (Mme ou Mlle) Mermilliod, Julie Therese.
      Domicile: Paris (Paris) rue de Rohan, 10.
      Nom, qualité: (M.) Langrais, Louis Thomas Matthieu.
      Profession: limonadier (marchand), Paris (Paris).
      Nom, qualité: (M.) Mermilliod, Jean Ferdinand.
      Domicile: Paris (Paris) rue de Verneuil, 7.
      Relations: créancier(e) de l'intervenant 4.
      Domicile: Paris (Paris) rue de la Chaussée-d'Antin, 36.
      Nom, qualité: (M.) Fremy, Andre Victor.
      Profession: avoué près le tribunal-civil, Bernay (Eure).
      Domicile: Bernay (Eure).
      Domicile: Paris (Paris) rue de Chabannais, 7.
      Relations: veuve de l'intervenant 7.
    - Testament olographe, dépôt., 8 juillet 1851; MC/ET/XXVII/800
      Nom, qualité: (M.) Talochon, Mathias Joseph.
      Profession: rentier, bijoutier (ancien).
      Domicile: Montmartre (Paris) Chaussée de Clignancourt
    - Quittance, paiement de droits sur groupe d'immeubles, 18225f, Paris (Paris) cour du Dragon., 10 juillet 1851; MC/ET/XXVII/800
      Nom, qualité: (M.) Niquet, Alberic.
      Profession: négociant (ancien), Paris (Paris).
      Domicile: Paris (Paris) rue Mauconseil, 16.
      Nom, qualité: (Mme ou Mlle) Berger-Schaeffer, Rosalie Estelle.
      Relations: épouse de l'intervenant 1, fille de l'intervenant 4.
      Nom, qualité: (personne morale) Berger-Schaeffer (hoirs).
      Nom, qualité: (M.) Berger-Schaeffer, Jean.
      Domicile: Paris (Paris) rue du Dragon, 3
    - Succession, renonciation., 10 juillet 1851; MC/ET/XXVII/800
      Nom, qualité: (Mme ou Mlle) Langard, Marie Jeanne.
      Nom, qualité: (M.) Barbery, Constant Amand Fidele.
    - Quittance, paiement de terrain, 15000f, Paris (Paris) rue Saint-Landry, 5., 16 juillet 1851; MC/ET/XXVII/800
    - Mariage., 16 juillet 1851; MC/ET/XXVII/800
      Nom, qualité: (M.) Mesley, Amand Ferdinand.
      Profession: commis en nouveautes, Paris (Paris).
      Domicile: Paris (Paris) rue Neuve-Menilmontant, 19.
      Nom, qualité: (M.) Mesley, Jean Baptiste Gabriel.
      Profession: cultivateur, Mezidon (Calvados).
      Domicile: Mezidon (Calvados).
      Nom, qualité: (Mme ou Mlle) Vast, Alexandrine Adelaide Louise.
      Profession: ouvriere en lingerie, Paris (Paris).
      Nom, qualité: (M.) Vast, Jean.
      Domicile: Paris (Paris) rue de Varenne, 60
    - Prorogation, credit hypothecaire sur maison, 10500f, Paris (Paris) rue Saint-Jacques, 286., 17 juillet 1851; MC/ET/XXVII/800
      Profession: peintre decorateur (artiste), Paris (Paris).
      Domicile: Paris (Paris) Cite Rodier, 1.
      Nom, qualité: (M.) Riant, Nicolas Denis.
      Profession: recteur de l'academie de seine-et-marne, Melun (Seine-et-Marne).
      Domicile: Melun (Seine-et-Marne)
    - Succession, notoriété., 18 juillet 1851; MC/ET/XXVII/800
      Nom, qualité: (M.) Chauvel, Jean.
      Domicile: Metz (Moselle).
      Nom, qualité: (M.) Rocher, Francois Etienne.
      Domicile: Paris (Paris) rue du Faubourg-St-Martin, 116.
      Relations: petit-fils de l'intervenant 1
    - Quittance, paiement de maison, 3000f, Vitry-sur-Seine (Val-de-Marne)., 19 juillet 1851; MC/ET/XXVII/800
    - Mainlevée, hypotheque., 21 juillet 1851; MC/ET/XXVII/800
      Nom, qualité: (Mme ou Mlle) Demaison, Madeleine Maxence.
      Domicile: Paris (Paris) rue Meslay, 50.
      Nom, qualité: (M.) Leroux, Firmin.
      Nom, qualité: (M.) Ruffin, Emile Vertu.
      Domicile: Paris (Paris) Cite de Jussieu, 1
    - Succession, notoriété., 22 juillet 1851; MC/ET/XXVII/800
      Domicile: Chaillot (Paris)
    - Mariage., 23 juillet 1851; MC/ET/XXVII/800
      Nom, qualité: (M.) Demarie, Jean Baptiste Jules.
      Profession: peintre en decors (ouvrier), Paris (Paris).
      Domicile: Paris (Paris) rue Soufflot, 17.
      Nom, qualité: (M.) Demaris, Dominique Nicolas.
      Profession: courtier de commerce, Paris (Paris).
      Domicile: Paris (Paris) rue Saint-Jacques, 197.
      Nom, qualité: (Mme ou Mlle) Bousquet, Reine Marguerite.
      Profession: couturiere (ouvriere), Paris (Paris).
      Domicile: Paris (Paris) rue Verneuil, 12.
      Nom, qualité: (M.) Bosquet, Pierre.
      Profession: commissionnaire, Paris (Paris).
    - Prorogation, delai de reglement de dette, 20000f., 23 juillet 1851; MC/ET/XXVII/800
      Nom, qualité: (Mme ou Mlle) Lagrange, Genevieve Caroline.
      Domicile: Rochefort-en-Yvelines (Yvelines).
      Relations: veuve de l'intervenant 2, épouse de l'intervenant 3.
      Nom, qualité: (M.) Lallemand, Etienne Francois.
      Profession: marchand de vin traiteur, Paris (Paris).
      Domicile: Paris (Paris) rue de Varenne, 3.
      Nom, qualité: (M.) Camus, Maurice Achille.
      Profession: maitre d'hotel-garni, Rochefort (Yvelines).
      Domicile: Rochefort (Yvelines).
      Nom, qualité: (Mme ou Mlle) Muller, Augustine.
      Domicile: Montmartre (Paris) rue Muller, 1.
      Nom, qualité: (M.) Lebrun, Louis Marie.
      Nom, qualité: (M.) Muller, Andre.
      Domicile: Versailles (Yvelines)
    - Quittance, remboursement de dette, 10000f., 24 juillet 1851; MC/ET/XXVII/800
      Nom, qualité: (M.) Delaunay, Alphonse.
      Domicile: Paris (Paris) rue de la Pepiniere, 11.
      Nom, qualité: (M.) Mansion, Antoine Louis.
      Domicile: Montlhery (Essonne)
    - Procuration rente publique, vente de rente etat 5%, 31f., 25 juillet 1851; MC/ET/XXVII/800
      Nom, qualité: (M.) Mousset, Etienne.
      Profession: tisserand en toile (ouvrier), Beaugency (Loiret).
      Domicile: Beaugency (Loiret).
      Nom, qualité: (M.) Dieu, Francois Philippe.
      Profession: tailleur d'habits, Orsay (Essonne).
      Domicile: Orsay (Essonne)
    - Succession, notoriété., 25 juillet 1851; MC/ET/XXVII/800
      Domicile: Paris (Paris) rue Sainte-Marguerite-St-Germain, 21.
    - Quittance, reglement de dette, 4100f., 26 juillet 1851; MC/ET/XXVII/800
      Nom, qualité: (personne morale) Givret (hoirs).
      Profession: marchand de bois de construction (ancien), Paris (Paris).
    - Délivrance de legs., 26 juillet 1851; MC/ET/XXVII/800
      Nom, qualité: (Mme ou Mlle) Charlane, Anne Marie Antoinette.
      Nom, qualité: (M.) Bitry, Pierre Henri.
    - Procuration acte, dépôt, prise de possession de succession., 29 juillet 1851; MC/ET/XXVII/800
      Nom, qualité: (Mme ou Mlle) Rousseau, Desiree Anastasie.
      Nom, qualité: (Mme ou Mlle) Collier, Marie.
      Nom, qualité: (M.) Laurent.
      Nom, qualité: (M.) Mondet, Achille Victor Alfred.
      Domicile: Paris (Paris) rue Jacob, 25
    - Quittance, paiement d'adjudication de maison, 190000f sur 240050f, Paris (Paris) rue Sainte-Appolline, 2 X rue Saint-Martin, 311., 29 juillet 1851; MC/ET/XXVII/800
      Nom, qualité: (personne morale) Besnard (hoirs).
      Nom, qualité: (Mme ou Mlle) Besnard, Marie Ange.
      Nom, qualité: (M.) Sauvage, Pierre.
    - Procuration acte, dépôt, prise de possession de succession., 30 juillet 1851; MC/ET/XXVII/800
      Nom, qualité: (M.) Philippe, Jean Louis Julien.
      Profession: macon, Paris (Paris).
      Domicile: Paris (Paris) rue de Sevres, 68.
      Relations: héritier de l'intervenant 2
    - Succession, notoriété., 1er août 1851; MC/ET/XXVII/800
      Nom, qualité: (M.) Chanterelle, Nicolas Rieul.
      Profession: jardinier, Hay-les-Roses (l') (Val-de-Marne).
      Domicile: Hay-les-Roses(l') (Val-de-Marne).
      Nom, qualité: (Mme ou Mlle) Maingairt, Marie Louise Charlotte.
    - Succession, inventaire après décès., 1er août 1851; MC/ET/XXVII/800
      Nom, qualité: (Mme ou Mlle) Aubriot, Josephine.
      Domicile: Paris (Paris) rue Jacob, 42.
      Nom, qualité: (M.) Delannoy, Henry Charles Joseph.
      Domicile: Paris (Paris) rue Jacob, 42
    - Mainlevée, hypotheque., 2 août 1851; MC/ET/XXVII/800
      Profession: peintre en decors (artiste), Paris (Paris).
      Profession: marchand de bois-de-construction, Paris (Paris).
      Domicile: Paris (Paris) quai de la Rapee, 51
    - Quittance, paiement d'adjudication de maison, 26586f, Paris (Paris) rue de Charonne, 139., 2 août 1851; MC/ET/XXVII/800
      Domicile: Paris (Paris) rue Beautreillis, 11.
      Relations: séparé(e) de bien par convention de l'intervenant 5.
      Nom, qualité: (M.) Gachot, Edouard.
      Domicile: Paris (Paris) rue de Charonne, 139
    - Constitution, rente viagere de 1200f, 12000f., 3 août 1851; MC/ET/XXVII/800
      Nom, qualité: (M.) Oudan de Virly, Paul.
      Domicile: Paris (Paris) rue des Petits-Augustins, 15bis
    - Quittance, paiement de portion de terre en luzerne, 500f, Vaugirard (Paris) Fond-de-la-Noue (le)., 4 août 1851; MC/ET/XXVII/800
      Nom, qualité: (M.) Dreux, Pierre Eugene.
      Profession: fruitier (marchand), Paris (Paris).
      Domicile: Paris (Paris) rue Casimir-Perier, 2.
      Nom, qualité: (M.) Beaufils, Jacques Toussaint.
      Profession: jardinier maraicher, Vaugirard (Paris).
      Domicile: Vaugirard (Paris) chemin des Marais, 7
    - Quittance, remboursement d'emprunt, 5104f., 7 août 1851; MC/ET/XXVII/800
      Nom, qualité: (Mme ou Mlle) Belorgey, Gabrielle.
      Profession: boulangere (marchande), Paris (Paris).
      Domicile: Paris (Paris) rue Jacob, 49.
      Relations: veuve de l'intervenant 5, emprunteur(s) de l'intervenant 2.
      Nom, qualité: (M.) Bouhey, Antoine.
    - Donation., 9 août 1851; MC/ET/XXVII/800
      Nom, qualité: (Mme ou Mlle) Plard, Marguerite Anne Delphine.
    - Mainlevée, hypotheque., 9 août 1851; MC/ET/XXVII/800
      Nom, qualité: (Mme ou Mlle) Courtois, Marie Louise Romaine.
      Domicile: Paris (Paris) rue de l'Odeon, 38.
      Nom, qualité: (M.) Corret, Jean Louis.
      Profession: marchand de bois de construction, Paris (Paris).
    - Donation., 9 août 1851; MC/ET/XXVII/800
      Domicile: Paris (Paris) rue de Sevres, 68
    - Mariage., 11 août 1851; MC/ET/XXVII/800
      Nom, qualité: (M.) Ormancey, Amable Jean Francois Joseph.
      Profession: propriétaire, peintre (artiste), Paris (Paris).
      Domicile: Paris (Paris) rue Louis-le-Grand, 9.
      Nom, qualité: (M.) Ormancey, Francois Bernard.
      Profession: capitaine de cuirassiers.
      Nom, qualité: (Mme ou Mlle) Chantrier, Celine Eulalie.
      Domicile: Paris (Paris) rue Neuve-des-Petits-Champs, 15.
      Nom, qualité: (M.) Chantrier, Edme Etienne.
      Profession: limonadier, Paris (Paris).
      Domicile: Paris (Paris) rue Neuve-des-Petits-Champs, 15
    - Succession, liquidation., 11 août 1851; MC/ET/XXVII/800
      Nom, qualité: (Mme ou Mlle) Benoit, Victoire.
      Nom, qualité: (M.) Naudot, Jean Gerard Marius.
      Domicile: Paris (Paris)
    - Succession, compte d'exécution testamentaire., 12 août 1851; MC/ET/XXVII/800
      Nom, qualité: (M.) Montagne, Edme Athanase.
      Profession: propriétaire, Paris (Paris).
      Domicile: Paris (Paris) place des Vosges, 3
    - Procuration rente publique, vente de rente etat 5%, 400f., 16 août 1851; MC/ET/XXVII/800
      Nom, qualité: (M.) Rocher, Barthelemy Felix.
      Domicile: Paris (Paris) rue de l'Odeon, 20
    - Traité, remplacement au service militaire, 1250f., 20 août 1851; MC/ET/XXVII/800
      Nom, qualité: (M.) Heloin, Francois Jean Baptiste.
      Profession: voltigeur de regiment de ligne, Paris (Paris).
      Domicile: Paris (Paris) Ecole Militaire.
      Nom, qualité: (M.) Sarazin, Jean Antoine.
      Profession: soldat de regiment de ligne, Paris (Paris).
      Relations: remplacé(e) par l'intervenant 01
    - Donation., 22 août 1851; MC/ET/XXVII/800
      Nom, qualité: (M.) Duval, Francois.
      Domicile: Paris (Paris) rue Mouffetard.
      Nom, qualité: (Mme ou Mlle) Vaudier, Marie Adelaide.
    - Donation., 22 août 1851; MC/ET/XXVII/800
      Domicile: Paris (Paris) rue Mouffetard
    - Succession, inventaire après décès., 23 août 1851; MC/ET/XXVII/800
      Nom, qualité: (M.) Blanc, Pierre David.
      Profession: potier d'étain, Paris (Paris).
      Domicile: Paris (Paris) rue des Gravilliers, 60
    - Transport, créance, 6000f., 23 août 1851; MC/ET/XXVII/800
      Nom, qualité: (M.) Danloup-Verdun, Francois.
      Profession: chef-d'escadron de cuirassiers, Lyon (Rhône).
      Domicile: Mans (le) (Sarthe).
    - Succession, inventaire après décès., 26 août 1851; MC/ET/XXVII/800
      Nom, qualité: (Mme ou Mlle) Duval, Marie Josephine Francoise.
      Domicile: Paris (Paris) rue de Lourcine, 92.
      Relations: épouse de l'intervenant 2, veuve de l'intervenant 3.
      Nom, qualité: (M.) Chatel, Olivier.
      Nom, qualité: (M.) Leroy, Pierre Francois.
    - Transport, créance sur solde de paiement de maison, 35000f sur 40000f, Paris (Paris) rue de l'Arcade, 32bis., 27 août 1851; MC/ET/XXVII/800
      Profession: marchand de nouveautes, Montlhery (Essonne).
      Domicile: Montlhery (Essonne).
      Nom, qualité: (M.) Pellegrini, Joseph.
      Domicile: Paris (Paris) rue d'Antin, 23.
      Nom, qualité: (M.) Thomas, Francois Valentin.
      Domicile: Paris (Paris) rue Sainte-Anne, 51bis
    - Mariage, dépôt de pièces., 1er septembre 1851; MC/ET/XXVII/800
      Profession: sous-chef de l'administration des hospices-civils, Paris (Paris).
      Domicile: Paris (Paris) rue Saint-Antoine, 143.
      Nom, qualité: (M.) Legros, Jean Francois.
      Domicile: Paris (Paris) quai des Augustins, 31.
      Nom, qualité: (M.) Ledentu, Louis Francois.
      Profession: libraire, Paris (Paris).
      Domicile: Paris (Paris) quai des Augustins, 31
    - Succession, liquidation, dépôt de pièces., 1er septembre 1851; MC/ET/XXVII/800
      Nom, qualité: (M.) Dore, Andre Philippe.
      Domicile: Pont-Sainte-Maxence (Oise)
    - Procuration rente publique, vente de rente etat 5%, 80f., 1er septembre 1851; MC/ET/XXVII/800
      Nom, qualité: (Mme ou Mlle) Baudry, Anne Virginie.
      Domicile: Paris (Paris) rue de Lille, 7.
      Profession: notaire (ancien), Paris (Paris).
    - Quittance, remboursement de dette, 6000f., 5 septembre 1851; MC/ET/XXVII/800
      Nom, qualité: (M.) Cotty, Jean Francois.
      Domicile: Vernon (Eure).
      Nom, qualité: (M.) Michon, Francois.
      Domicile: Paris (Paris) passage de l'Opera, galerie du Barometre, 8
    - Quittance, paiement de créances sur adjudication de maison, 30000f sur 52000f, Paris (Paris) rue Sainte-Anne, 59-61., 9 septembre 1851; MC/ET/XXVII/800
      Nom, qualité: (personne morale) Lachaise (créanciers).
      Relations: créanciers de l'intervenant 2.
      Nom, qualité: (M.) Lachaise, Paul.
      Domicile: Paris (Paris) rue d'Anjou-St-Honore, 22.
      Nom, qualité: (M.) Lallemand, Jean Baptiste Marie.
      Domicile: Paris (Paris) rue de Savoie, 13.
      Relations: adjudicataire des biens de l'intervenant 2
    - Succession, inventaire après décès., 9 septembre 1851; MC/ET/XXVII/800
      Nom, qualité: (M.) Collen, Francois Gerard Edouard.
      Profession: fondeur en cuivre, Paris (Paris).
      Domicile: Paris (Paris) rue de Montmorency-au-Marais, 38
    - Succession, liquidation., 9 septembre 1851; MC/ET/XXVII/800
      Domicile: Paris (Paris) rue du Faubourg-St-Martin, 69.
      Relations: veuve de l'intervenant 2, divorcé(e) de l'intervenant 3, veuve de l'intervenant 4, veuve de l'intervenant 5.
      Nom, qualité: (M.) Meusnier, Jean Baptiste.
      Profession: doreur argenteur, Paris (Paris).
      Domicile: Paris (Paris) rue du Faubourg-du-Temple.
      Nom, qualité: (M.) Baudouin.
      Nom, qualité: (M.) Verberie de, Jean Simon.
      Profession: fabricant de bronze, Paris (Paris).
      Domicile: Paris (Paris) rue des Fosses-du-Temple, 30.
      Nom, qualité: (M.) Laurent, Pierre Emmanuel.
    - Tutelle, compte., 12 septembre 1851; MC/ET/XXVII/800
      Nom, qualité: (M.) Angibout, Louis Joseph.
      Domicile: Paris (Paris) rue du Petit-Bourbon-St-Sulpice, 6.
      Relations: tuteur de l'intervenant 2.
      Nom, qualité: (M.) Colombel, Auguste Pierre.
      Domicile: Paris (Paris) Palais-National, galerie de Valois, 148.
      Relations: neveu de l'intervenant 1
    - Donation., 16 septembre 1851; MC/ET/XXVII/800
      Nom, qualité: (M.) Lepine, Jean Pierre.
      Domicile: Paris (Paris) rue de Crussol, 9.
      Nom, qualité: (Mme ou Mlle) Colza-Lebesgue, Lin.
      Relations: épouse de l'intervenant 1, veuve de l'intervenant 3.
      Nom, qualité: (M.) Saleur, Jean Claude.
    - Donation., 16 septembre 1851; MC/ET/XXVII/800
    - Donation., 17 septembre 1851; MC/ET/XXVII/800
      Nom, qualité: (M.) Blenne, Jacques.
      Domicile: Paris (Paris) Petite-rue-Taranne, 3.
      Nom, qualité: (Mme ou Mlle) Marpot, Louise.
    - Donation., 17 septembre 1851; MC/ET/XXVII/800
      Domicile: Paris (Paris) Petite-rue-Taranne, 3
    - Procuration rente publique, dépôt, conversion d'indemnite aux ex-possesseurs d'esclaves., 27 septembre 1851; MC/ET/XXVII/800
      Nom, qualité: (M.) Bourgeois, Victor.
      Profession: négociant, Lyon (Rhône).
      Domicile: Lyon (Rhône).
      Relations: procureur de l'intervenant 10.
      Nom, qualité: (M.) Girod de Miserey, Francois Leopold.
      Domicile: Salins-les-Bains (Jura).
      Nom, qualité: (M.) Girod de Miserey, Georges Louis.
      Domicile: Arbois (Jura).
      Nom, qualité: (Mme ou Mlle) Girod de Miserey, Pierrette Eleonore.
      Relations: épouse de l'intervenant 5, procureur de l'intervenant 10.
      Nom, qualité: (M.) Bousson de Mairet, Emmanuel.
      Intervenant 6, en première partie:
      Nom, qualité: (Mme ou Mlle) Codebo, Victoire.
      Relations: veuve de l'intervenant 7, procureur de l'intervenant 10.
      Nom, qualité: (M.) Girod de Resnes, Armand.
      Intervenant 8, en première partie:
      Nom, qualité: (M.) Girod de Resnes, Casimir.
      Domicile: Rennes-sur-Loue (Doubs).
      Intervenant 9, en première partie:
      Nom, qualité: (M.) Mourcet, Jean Etienne.
      Profession: docteur-en-medecine, Salins-les-Bains (Jura).
      Intervenant 10, indirect:
      Nom: Société Sucriere Pierre-Ferrayre Dite L'Esperan*.
      Domicile: (guadeloupe (la)) Quartier du Port-Louis.
      Intervenant 11, en deuxième partie:
      Nom, qualité: (M.) Messin, Claude Francois Xavier.
      Domicile: Lemuy (Jura) Pontamougeard
    - Bail, boutique et appartement, loyer 1100f, Paris (Paris) rue de Verneuil, 48., 27 septembre 1851; MC/ET/XXVII/800
      Nom, qualité: (Mme ou Mlle) Falluel, Marie Delphine Celine.
      Nom, qualité: (M.) Monnier, Charles Firmin.
      Profession: entrepreneur de serrurerie, Paris (Paris).
      Domicile: Paris (Paris) rue de Verneuil, 16
    - Succession, liquidation., 29 septembre 1851; MC/ET/XXVII/800
      Nom, qualité: (M.) Delafontaine, Nicolas.
      Nom, qualité: (Mme ou Mlle) Hervieu, Charlotte Louise Melchionise.
      Domicile: Paris (Paris) rue Saint-Louis, 100.
      Relations: veuve de l'intervenant 1
    - Acceptation, succession., 30 septembre 1851; MC/ET/XXVII/800
      Nom, qualité: (M.) Legranche, Isaac Martin.
      Profession: epicier (marchand), Cherbourg (Manche).
      Domicile: Cherbourg (Manche).
      Nom, qualité: (M.) Legranche, Stephany Henry.
      Relations: fils de l'intervenant 1, héritier de l'intervenant 3.
      Relations: grand-tante de l'intervenant 2
    - Acte de décès, dépôt., 30 septembre 1851; MC/ET/XXVII/800
      Nom, qualité: (M.) Merville, Leon Auguste.
      Domicile: Montmartre (Paris) rue Sainte-Marie, 9
    - Quittance, solde de prix de remplacement militaire, 650f sur 900f., 6 octobre 1851; MC/ET/XXVII/800
      Nom, qualité: (M.) Eckert, Ignace.
      Profession: soldat musicien d'infanterie, Clermont-Ferrand (Puy-de-Dôme).
      Domicile: Clermont-Ferrand (Puy-de-Dôme).
      Nom, qualité: (M.) Gerin, Charles Francois.
      Profession: marchand de cristaux et de verres, Paris (Paris).
      Domicile: Paris (Paris) rue des Quatre-Fils, 9.
      Relations: oncle de l'intervenant 3.
      Nom, qualité: (M.) Lejay, Charles Leon.
      Profession: sergent d'infanterie-de-ligne (ancien).
    - Vente, licitation de moitie de maison, 12000f, Paris (Paris) rue de Charonne, 139., 9 octobre 1851; MC/ET/XXVII/800
      Profession: propriétaire, commercant, Paris (Paris).
      Domicile: Paris (Paris) rue de Charonne, 139.
      Relations: séparé(e) de biens de l'intervenant 3, copropriétaire avec l'intervenant 01.
      Domicile: Paris (Paris) rue de Beautreillis, 11
    - Procuration acte, gerance d'immeuble, Paris (Paris) rue de Charonne, 139., 9 octobre 1851; MC/ET/XXVII/800
    - Transport, part de traitement d'artiste en reglement de dette, 396f sur 600f., 11 octobre 1851; MC/ET/XXVII/800
      Nom, qualité: (Mme ou Mlle) Bugnon, Isaline Louise Henriette.
      Profession: artiste, Paris (Paris).
      Domicile: Paris (Paris) rue du Pot-de-Fer-St-Sulpice, 2.
      Nom, qualité: (M.) Pradher, Louis Andre Isidore.
      Nom: Ministère de L'Interieur.
      Nom, qualité: (M.) Bruneau, Louis Alexandre.
      Profession: bijoutier (fabricant), Paris (Paris).
      Domicile: Paris (Paris) rue de Montmorency, 40.
      Relations: créancier(e) de l'intervenant 1
    - Vente, maison, etages (5), 23000f, Paris (Paris) rue Saint-Jacques, 79, hotel-de-Nantes., 14 octobre 1851; MC/ET/XXVII/800
      Nom, qualité: (M.) Larousse, Jean Baptiste Anastase Adolphe.
      Profession: secrétaire du procureur-de-la-republique, Paris (Paris).
      Domicile: Paris (Paris) boulevard du Temple, 30.
      Nom, qualité: (M.) Bourdon, Jules Victor.
      Domicile: Paris (Paris) rue de la Cite, 42
    - Décharge, dépôt de pièces, paiement de remplacement militaire, 650f., 15 octobre 1851; MC/ET/XXVII/800
      Domicile: Saint-Denis (Seine-Saint-Denis) Fort-de-l'Est.
      Relations: remplacé(e) par l'intervenant 01.
      Relations: oncle de l'intervenant 2
    - Mariage., 20 octobre 1851; MC/ET/XXVII/800
      Nom, qualité: (M.) Joly, Joseph Francois.
      Profession: grainetier (marchand), Paris (Paris).
      Domicile: Paris (Paris) rue du Pont-de-la-Reforme, 19.
      Nom, qualité: (M.) Joly, Etienne.
      Nom, qualité: (Mme ou Mlle) Bellen, Louise Eulalie.
      Profession: tenanciere d'hotel-garni, Paris (Paris).
      Domicile: Paris (Paris) rue de la Vannerie, 29.
      Nom, qualité: (M.) Passanaud, Jean Pierre.
    - Décharge, dépôt, paiement de legs, 24916f., 20 octobre 1851; MC/ET/XXVII/800
      Relations: petite-niece de l'intervenant 2, legataire de l'intervenant 2.
      Domicile: Paris (Paris) rue du Faubourg-St-Germain, 69.
      Relations: veuve de l'intervenant 3, divorcé(e) de l'intervenant 4, veuve de l'intervenant 5, veuve de l'intervenant 6.
      Nom, qualité: (M.) Meunier, Jean Baptiste.
      Nom, qualité: (M.) Deverberie, Jean Simon.
      Nom, qualité: (M.) Mondet.
      Intervenant 8, en deuxième partie:
      Nom, qualité: (M.) Gromaire.
      Intervenant 9, en deuxième partie:
      Nom, qualité: (M.) Beglet
    - Procuration rente publique, vente de rente etat 5%, 105f., 24 octobre 1851; MC/ET/XXVII/800
      Domicile: Paris (Paris) rue Mouffetard, manufacture-des-Gobelins.
      Nom, qualité: (M.) Baticle, Andre Prosper.